# 同一控制下增资扩股

提问人：笑笑要上岸 时间：2022-06-27 16:38:49
以固定资产进行增资，是按账面价值还是评估价值

回答人：chenyiwei
以固定资产增资，根据《公司法》规定仍需评估。

提问人：笑笑要上岸 时间：2022-06-27 16:38:49
P公司下面有两家全资子公司A和B,2022年 6 月商定以A公司 2021 年 12 月 31 日的净资产为准，进行增资扩股， 2021 年 12 月 31 日，A公司实收资本 4100 万，未分配利润-100万，B公司以固定资产3300 万对A公司增资扩股，A公司增资后实收资本为 7400 万元，请问B公司需要用权益法对A公司核算吗，核算期间是是从 6 月份开始吗？P公司合并层面上怎么处理？

回答人：chenyiwei
因为A、B同为P的全资子公司，B是P天然的一致行动人，很难说有其自身独立的经济利益，因此虽然B在A中所占股权比例较大，但仍可能无控制、共同控制或重大影响。除非P明确将A的财务、经营等相关活动管理权限授权给B。